【裁判字號】    97,審訴,693
【裁判日期】    970825
【裁判案由】    毒品危害防制條例
【裁判全文】
臺灣桃園地方法院刑事判決             97年度審訴字第693號
公  訴  人  臺灣桃園地方法院檢察署檢察官
被      告  甲○○
指定辯護人  本院公設辯護人  乙○○
上列被告因毒品危害防制條例案件，經檢察官提起公訴（97年度
毒偵字第391 號），嗣被告於準備程序進行中為有罪之陳述，經
本院合議庭裁定由受命法官獨任進行簡式審判程序後，聲請改依
協商程序而為判決，本院判決如下：
    主  文
甲○○施用第一級毒品，累犯，處有期徒刑拾月，扣案之海洛因
壹包連同包裝袋壹只（毛重零點壹公克，因鑑驗使用零點零貳
公克）沒收銷燬之；又施用第二級毒品，累犯，處有期徒刑陸月
。應執行有期徒刑壹年貳月，扣案之海洛因壹包連同包裝袋壹只
（毛重零點壹公克，因鑑驗使用零點零貳公克）沒收銷燬之。
    事實及理由
一、本件被告所犯係死刑、無期徒刑或最輕本刑為3 年以上有期
    徒刑以外之罪，其於準備程序中就被訴事實為有罪之陳述，
    經本院告知簡式審判程序之旨，並聽取公訴人、被告及辯護
    人之意見後，爰依刑事訴訟法第273 條之1 第1 項規定合議
    裁定由受命法官獨任進行簡式審判程序。
二、甲○○前有妨害自由、違反廢止前麻醉藥品管理條例、偽造
    文書、詐欺、違反廢止前肅清煙毒條例、毒品危害防制條例
    、槍砲彈藥刀械管制條例、竊盜等前科，其中：(1)於民國79
    年間，因妨害自由案件，經臺灣高雄地方法院以79年度訴字
    第2318號判決判處有期徒刑8 月，減為有期徒刑4 月確定；
    (2)又於80年間，因違反廢止前麻醉藥品管理條例案件，經臺
    灣高雄地方法院以80年度訴字第1456號判決分別判處有期徒
    刑5 年6 月、8 月，並定應執行有期徒刑6 年確定；(3)又於
    同年間，因偽造文書案件，經臺灣高雄地方法院以80年易字
    第4190號判決判處有期徒刑8 月確定；(4)又於同年間，復因
    偽造文書案件，經臺灣高雄地方法院以81年訴字第3241號判
    決判處有期徒刑7 月確定，上揭(1)～(4)所示之罪刑，嗣經臺
    灣高雄地方法院以82年度聲字第425 號裁定應執行有期徒刑
    7 年3 月確定，至83年8 月2 日縮短刑期假釋出監，所餘刑
    期付保護管束；(5)又於84年間，因違反廢止前肅清煙毒條例
    案件，經臺灣高等法院高雄分院以84年度上訴字第2090號判
    決判處有期徒刑3 年2 月確定；(6)又於87年間，因詐欺案件
    ，經臺灣屏東地方法院以87年度易字第558 號判決判處有期
    徒刑5 月確定。前開假釋嗣經撤銷，應執行殘刑有期徒刑3
    年11月又29日，並與前揭(5)(6)所示之罪刑接續執行，刑期自
    85年5 月5 日起算，於89年3 月7 日縮短刑期假釋出監並付
    保護管束，於92年8 月25日保護管束期滿，假釋未經撤銷，
    視為執行完畢（構成累犯）。
三、被告另於93年間，施用毒品案件，經依本院93年度毒聲字第
    1438號裁定送觀察、勒戒後，認有繼續施用毒品傾向，經本
    院以93年度毒聲字第1649號裁定令入戒治處所施以強制戒治
    ，嗣因戒治成效經評定合格，於94年5 月10日停止處分出監
    ，並於94年7 月8 日經臺灣板橋地方法院檢察署檢察官以94
    年度戒毒偵字第258 號為不起訴處分確定。又於95年間，因
    施用毒品案件，經臺灣板橋地方法院以95年度訴字第2731號
    判決判處應執行有期徒刑1 月確定。詎猶不知悔改，明知海
    洛因、甲基安非他命業經公告列為毒品危害防制條例第2 條
    第2 項第1 款、第2 款之第一級毒品、第二級毒品，不得非
    法持有、施用，竟基於施用第一級毒品海洛因之犯意，於97
    年1 月4 日20時許，在桃園縣桃園市○○街108 號7 樓住處
    內，以海洛因摻入香煙內吸食之方式，施用第一級毒品海洛
    因1 次；另基於施用第二級毒品甲基安非他命之犯意，於97
    年1 月6 日某時，在上址住處內，施用第二級毒品甲基安非
    他命1 次。嗣於97年1 月7 日凌晨2 時許，在桃園市○○街
    108 號前為警查獲，並扣得其所有之海洛因1 包連同包裝袋
    1 只（毛重0.31公克，因鑑驗使用0.02公克）。案經桃園縣
    政府警察局桃園分局報告臺灣桃園地方法院檢察署檢察官偵
    查後起訴。
四、證據名稱：
    (一)被告於本院準備程序中之自白。
    (二)台灣檢驗科技股份有限公司濫用藥物檢驗報告與桃園縣政
      府警察局桃園分局被採尿人尿液暨毒品真實姓名與編號對
      照表、台灣檢驗科技股份有限公司濫用藥物檢驗報告、桃
      園縣政府警察局扣押筆錄、扣押物品目錄表各1 份附卷可
      稽。
    (三)海洛因1 包連同包裝袋1 只（毛重0.31公克，因鑑驗使用
       0.02公克）扣案可資佐證。
五、本件經檢察官與被告於審判外達成協商之合意且被告已認罪
    ，其合意內容為：就其施用第一級毒品部分，被告願受科刑
    範圍為有期徒刑10月，就其施用第二級毒品部分，被告願受
    科刑範圍為有期徒刑6 月，應執行有期徒刑1 年2 月。經查
    ，上開協商合意並無刑事訴訟法第455 條之4 第1 項所列情
    形之一，檢察官聲請改依協商程序而為判決，本院爰不經言
    詞辯論，於協商合意範圍內為協商判決，合予敘明。
六、扣案扣案之海洛因1 包連同包裝袋1 只（毛重0.31公克，因
    鑑驗使用0.02公克），經送鑑定結果，確含海洛因成分，有
    台灣檢驗科技股份有限公司濫用藥物檢驗報告1 紙在卷可稽
    ，應依毒品危害防制條例第18條第1 項前段規定，沒收銷燬
    之；包裹第一級毒品海洛因之包裝袋1 只與前開海洛因毒品
    無從完全剝離，併依毒品危害防制條例第18條第1 項前段規
    定，沒收銷燬之，附此敘明。
七、應適用之法條：刑事訴訟法第273 條之1 第1 項、第455 條
    之4 第2 項、第455 條之8 ，毒品危害防制條例第10條第1
    項、第2 項、第18條第1 項前段，刑法第11條前段、第47條
    第1 項、第51條第5 款。
八、本判決除有刑事訴訟法第455 條之4 第1 項第1 款、第2 款
    、第4 款、第6 款、第7 款所定情形之一，或違反同條第2
    項規定者外，不得上訴。
九、如不服本件判決，得自收受判決送達之日起10日內，向本院
    提出上訴書狀，上訴於第二審法院。
本案經檢察官黃珮如到庭執行職務。
中    華    民    國    97    年    8     月    25    日
                  刑事庭    法  官  徐  培  元
以上正本證明與原本無異。
                            書記官  楊  美  慧
中    華    民    國    97    年    8     月    25    日
附錄本件論罪科刑法條：
毒品危害防制條例第10條
施用第一級毒品者，處六月以上五年以下有期徒刑。
施用第二級毒品者，處三年以下有期徒刑。


司法院資訊處製作；財團法人民間司法改革基金會備份。
